【裁判字號】    97,易,2361
【裁判日期】    971211
【裁判案由】    毒品危害防制條例
【裁判全文】
臺灣臺北地方法院刑事判決              97年度易字第2361號
公  訴  人  臺灣臺北地方法院檢察署檢察官
被      告  甲○○
                    （現於臺灣臺北監獄執行中）
上列被告因違反毒品危害防制條例案件，經檢察官提起公訴（97
年度毒偵字第1803號），本院判決如下：
    主      文
甲○○施用第二級毒品，累犯，處有期徒刑柒月。扣案甲基安非
他命（驗餘淨重零點壹陸捌公克，不含包裝袋）沒收銷燬；包
裝上開毒品之包裝袋壹個沒收。
    事      實
一、甲○○前於民國87年間，因施用毒品案件，經本院裁定送觀
    察、勒戒後，因無繼續施用毒品之傾向，由本院以87年度訴
    字第511號判決免訴確定。復於88年間，因施用毒品案件，
    經臺灣板橋地方法院以88年度毒聲字第123號裁定送觀察、
    勒戒後，認有繼續施用毒品傾向，經該院以88年度毒聲字第
    461號裁定送強制戒治，嗣以88年度毒聲字第3232號裁定停
    止戒治，所餘期間付保護管束，惟於保護管束期間，因施用
    毒品，經臺灣板橋地方法院以其違反保護管束應遵守事項情
    節重大，以88年度毒聲字第6505號裁定撤銷保護管束並令入
    戒治處所施以強制戒治，至89年8月30日戒治期滿出監，經
    臺灣板橋地方法院檢察署檢察官於89年10月9日以89年度戒
    毒偵字第687號不起訴處分確定。又於87年間因侵占案件，
    經臺灣高等法院以88年度上易字第2385號判處有期徒刑4月
    確定，另因違反槍砲彈藥刀械管制條例、偽造有價證券及偽
    造文書等罪，經臺灣高等法院以89年度上訴字第3937號分別
    判處有期徒刑3月、3年6及8月確定，並經臺灣高等法院以91
    年度聲字第745號定其應執行刑4年6月確定。再於90年間因
    施用毒品，經本院以91年度易字第605號判處有期徒刑1年，
    經臺灣高等法院以92年度上易字第249號撤銷原判決，改判
    有期徒刑6月確定；另於91年間因施用毒品案件，經本院以
    92年度易字第1182號判處有期徒刑7月，經臺灣高等法院以
    92年度上易字第2499號駁回上訴後確定，並經本院以91年度
    毒聲字第519號裁定令入戒治處所強制戒治，嗣經本院以92
    年毒聲字第916號裁定停止戒治，所餘期間付保護管束，並
    於92年6月9日停止戒治出所，於92年10月10日戒治期滿。復
    於90年間因妨害公務及贓物等案件，經臺灣板橋地方法院以
    90年度易字第3549號分別判處有期徒刑6月及4月，經臺灣高
    等法院以91年度上易字第65號駁回上訴確定。再於91年間因
    妨害公務及贓物等案件，經本院以92年度易字第942號分別
    判處有期徒刑7月及3月，經臺灣高等法院以92年度上易字第
    2651號駁回上訴後確定。上開六罪經臺灣高等法院以93年度
    聲字第133號裁定定其應執行刑為有期徒刑2年4月確定，並
    與上開違反槍砲彈藥刀械管制條例案件等四罪接續執行，於
    96年4月27日假釋出監，並於96年7月16日減刑期滿執行完畢
    。詎猶不知悔改，基於施用第二級毒品安非他命之犯意，於
    97年5月13日下午某時，在其臺北縣新店市○○路44巷14號1
    樓住處，以將安非他命置於玻璃球吸食器燒烤吸食其煙霧之
    方式，施用第二級毒品安非他命一次，嗣於翌（14）日晚間
    7時許，為警在上開住處查獲，並當場扣得其所有第二級毒
    品甲基安非他命1袋（驗餘淨重0.1638公克），嗣經警方採
    集其尿液送驗結果，發現呈現安非他命類藥物陽性反應，始
    悉上情。
二、案經臺北縣政府警察局三重分局報告臺灣臺北地方法院檢察
    署檢察官偵查起訴。
    理      由
一、訊據被告甲○○對於上開施用毒品之事實坦承不諱（見本院
    97年11月28日審判筆錄），而被告為警查獲後排放採集之尿
    液，其送驗結果係呈現安非他命類藥物陽性反應，有臺灣檢
    驗科技股份有限公司97年5月30日濫用藥物檢驗報告1紙在卷
    可稽（見偵查卷第61頁）；此外復有白色透明結晶1袋扣案
    可佐，該透明晶體經送鑑定結果，確認含有第二級毒品甲基
    安非他命成分（驗餘淨重0.1638公克）無訛，有交通部民用
    航空局航空醫務中心97年5月27日航藥鑑字第0972748號毒品
    鑑定書在卷可考（見偵查卷第60頁）。被告雖辯稱該甲基安
    非他命毒品非伊所有，而係綽號「寶宏」之友人所放置云云
    ，惟查，該毒品係在臺北縣新店市○○路44巷14號1樓被告
    住處為警查扣，有臺北縣政府警察局三重分局搜索扣押筆錄
    、扣押物品目錄表在卷可參，且被告於警詢時否認施用毒品
    ，辯稱因久未接觸毒品，故該毒品係「寶宏」所遺留云云，
    參諸事後檢驗呈現安非他命陽性反應之尿液檢驗報告，已見
    其所辯不實，被告復未能指出「寶宏」之真實姓名或年籍，
    其否認在其住處查扣之毒品為其所有，顯不足採，堪認扣案
    甲基安非他命與被告施用第二級毒品之犯行有關。查被告前
    經觀察勒戒、強制戒治後，又多次犯施用毒品罪經檢察官起
    訴，有臺灣高等法院被告前案紀錄表在卷可按，其再犯本件
    施用毒品罪，自應依法追訴審判。本件事證明確，被告犯行
    堪以認定，應依法論科。
二、按安非他命為毒品危害防制條例第2條第2項第2款明定之第
    二級毒品，核被告所為，係犯毒品危害防制條例第10條第2
    項之施用第二級毒品罪。被告施用前後持有第二級毒品之低
    度行為，為施用之高度行為所吸收，均不另論罪。查被告有
    上開有期徒刑執行完畢之前案執行情形，有卷附臺灣高等法
    院被告前案紀錄表可參，其受有期徒刑執行完畢後，5年以
    內故意再犯本件有期徒刑以上之罪，為累犯，應依刑法第47
    條第1項規定加重其刑。爰審酌被告有多項犯罪前科，素行
    不佳，其前因施用毒品，歷經觀察、勒戒及強制戒治程序，
    惟仍未戒絕毒害，復再犯本件施用毒品罪，其施用毒品對於
    社會秩序固有間接之影響，惟本質上尚屬自我戕害行為，暨
    被告之生活狀況、智識程度及犯後態度等一切情狀，量處如
    主文所示之刑。
三、扣案之第二級毒品甲基安非他命（毒品驗餘淨重0.1638公克
    ），應依毒品危害防制條例第18條第1項前段之規定宣告沒
    收銷燬；包裝上開毒品之包裝袋1個，具有防止毒品裸露、
    逸出及潮濕之功用，並便於攜帶，該包裝袋連同袋內盛裝之
    毒品均屬被告所有之物，爰依刑法第38條第1項第2款規定，
    就該包裝袋1個予以宣告沒收。
據上論斷，應依刑事訴訟法第299條第1項前段，毒品危害防制條
例第10條第2項、第18條第1項前段，刑法第11條前段、第47條第
1項、第38條第1項第2款，判決如主文。
本案經檢察官申心蓓到庭執行職務
中    華    民    國    97    年    12    月    11    日
                  刑事第十一庭  法  官  林庚棟
以上正本證明與原本無異。
如不服本判決，應於判決送達後10日內，向本院提出上訴狀；上
訴書狀應敘述具體理由，未敘述上訴理由者，應於上訴期間屆滿
後20日內補提上訴理由書於本院。
                                書記官  殷玉芬
中    華    民    國    97    年    12    月    12    日
附錄本案論罪科刑法條全文
毒品危害防制條例第10條：
施用第一級毒品者，處6月以上5年以下有期徒刑。
施用第二級毒品者，處3年以下有期徒刑。


司法院資訊處製作；財團法人民間司法改革基金會備份。
